【裁判字號】    89,交自,6
【裁判日期】    890314
【裁判案由】    過失傷害
【裁判全文】
臺灣臺中地方法院刑事判決                          八十九年度交自字第六號
    自訴人      甲○○
    被  告      丙○○
右列被告因過失傷害案件，經自訴人提起自訴，本院判決如左：
    主      文
丙○○因過失傷害人，處有期徒刑參月，如易科罰金，以參佰元折算壹日。
    事      實
一、丙○○於民國（下同）八十八年七月十五日下午七時三十分許，駕駛車牌號碼Ｈ
    六－八五二八號自用小客車，沿台中市○○路○段由北往南方向行駛，途經台中
    市○○路○段二０三之一號前停車，並欲向外開啟左前車門時，本應注意行人、
    車輛，並讓其先行，而依當時情況，又無不能注意之情事，詎其能注意，竟疏未
    注意及此，猶貿然向外開啟左前車門，適有同方向由甲○○駕駛車牌號碼ＳＲＦ
    －九六三號機車自左後方駛至，因防範不及，遂撞及該左前車門，使甲○○人車
    倒地，致甲○○受有右腓骨開放性骨折、右脛前肌斷裂、右小腿開放性傷口約二
    十公分之傷害。丙○○則於肇事後之同日晚上九時五十分許，在未經有偵查權之
    機關或公務員發覺為犯嫌前，至台中市警察局第二分局育才派出所報案並向該所
    警員乙○○自首即陳明其為肇事者及肇事經過，並願接受裁判。
二、案經甲○○向本院提起自訴。
    理      由
一、訊之被告丙○○矢口否認有何過失犯行，辯稱：當時甲○○駕駛機車因未開啟車
    燈，且車速過快，以致撞及伊車左前車門，伊應無過失云云。惟查前開犯罪事實
    ，業據自訴人甲○○指訴綦詳，並有自訴人所繪現場草圖乙紙、現場照片四張及
    診斷證明書乙紙附卷足憑。且肇事當時自訴人機車未開啟車燈，且車速過快乙節
    ，此為自訴人所堅決否認，被告又未能提出其他具體事證以資證明，顯見被告於
    前開時地停車，並欲向外開啟左前車門時，因疏未注意左後方自訴人所駕機車駛
    來，即貿然向外開啟左前車門，使自訴人防範不及，遂撞及該左前車門以致肇事
    無疑。是被告上開所辯，無非事後卸責之詞，不足採信。按汽車停車向外開啟車
    門時，應注意行人、車輛，並讓其先行，道路交通安全規則第一百十二條第一項
    第十五款定有明文。經查本件被告於前開時地停車，並欲向外開啟左前車門時，
    本應注意遵守上開定，而依當時情況，又無不能注意之情事，詎其能注意，竟疏
    未注意左後方自訴人所駕機車駛來，即貿然向外開啟左前車門，因而肇事，致自
    訴人受有如事實欄所載傷害，足認被告確有過失，且其過失行為與自訴人受傷間
    具有相當因果關係。本件事證明確，被告犯行堪以認定。
二、核被告丙○○所為，係犯刑法第二百八十四條第一項前段之過失傷害罪。又被告
    於肇事後之同日晚上九時五十分許，在未經有偵查權之機關或公務員發覺為犯嫌
    前，至台中市警察局第二分局育才派出所報案並向該所警員乙○○坦承其為肇事
    者及肇事經過，並願接受裁判，此經證人乙○○到庭結證屬實，復有該所受理汽
    車肇事案件登記簿影本乙紙附卷可考，核與自首要件相符，依法減輕其刑。爰審
    酌被告於肇事後今尚未賠償自訴人所受損害，及其過失程度，自訴人受傷程度與
    犯罪後態度等一切情狀，量處如主文所示之刑，並諭知易科罰金之折算標準，以
    資懲儆。
三、據上論斷，應依刑事訴訟法第三百四十三條、第二百九十九條第一項前段、刑法
    第二百八十四條第一項前段、第六十二條前段、第四十一條，罰金罰鍰提高標準
    條例第一條前段、第二條，判決如主文。
中    華    民    國      八十九      年       三      月      十四     日
                                臺灣臺中地方法院交通法庭
                                        法  官  朱  光  國
右正本證明與原本無異。
如不服本判決，應於判決送達後十日內向本院提出上訴狀( 應附繕本 )，上訴於臺灣
高等法院臺中分院。
                                        書記官
中    華    民    國      八十九      年       三      月      十六     日
刑法第二百八十四條第一項：
因過失傷害人者，處六月以下有期徒刑、拘役或五百元以下罰金。致重傷者，處一年
以下有期徒刑、拘役或五百元下罰金。
                                                                        Ｔ


司法院資訊處製作；財團法人民間司法改革基金會備份。
